臺灣臺北地方法院刑事判決　　　　　　 100年度易字第1634號
公　訴　人　臺灣臺北地方法院檢察署檢察官
被　　　告　周茂柏
　　　　　　游鳳珠
共　　　同
選任辯護人　王玉楚律師
上列被告等因妨害名譽等案件，經檢察官提起公訴（臺灣臺北地
方法院檢察署99年度偵字第14709號、第1369號），本院依簡式
審判程序，判決如下：
     主  文
周茂柏共同犯恐嚇危害安全罪，共罪，各處有期徒刑貳月，如
易科罰金，均以新臺幣壹仟元折算壹日；又共同犯公然侮辱罪，
處拘役拾日，如易科罰金，以新臺幣壹仟元折算壹日。有期徒刑
部分應執行有期徒刑伍月，如易科罰金，以新臺幣壹仟元折算壹
日。
游鳳珠共同犯恐嚇危害安全罪，共肆罪，各處有期徒刑貳月，如
易科罰金，均以新臺幣壹仟元折算壹日；又犯恐嚇危害安全罪，
共貳罪，各處有期徒刑貳月，如易科罰金，均以新臺幣壹仟元折
算壹日。應執行有期徒刑拾壹月，如易科罰金，以新臺幣壹仟元
折算壹日。
     事實及理由
一、本件被告周茂柏、游鳳珠二人所犯非死刑、無期徒刑或最輕
    本刑有期徒刑三年以上之罪，亦非高等法院管轄第一審案件
    ，且被告二人於本院準備程序時，就被訴事實為有罪之陳述
    ，經告知被告二人簡式審判程序之旨，並聽取檢察官、被告
    及辯護人之意見後，本院裁定進行簡式審判程序。
二、本件被告周茂柏、游鳳珠之犯罪事實及證據，均引用如附件
    檢察官起訴書之記載。
二、論罪科刑：
    (一)就犯罪事實一、(一)部分，被告二人係犯刑法第309 條第1
      項之公然侮辱罪及同法第305 條之恐嚇危害安全罪。就此
      公然侮辱及恐嚇犯行，被告二人間及與另二名真實姓名年
      籍不詳之成年男子間，互有犯意聯絡及行為分擔，應為共
      同正犯。被告二人對張慧貞及李文齡為公然侮辱及恐嚇等
      行為時，其意顯在同時侮辱並恐嚇張慧貞及李文齡，並同
      時各別侵害張慧貞及李文齡之自由及名譽法益，是所犯上
      開二罪間，屬一行為同時觸犯數罪名，為想像競合犯，均
      依刑法第55條規定，從一重之刑法第305 條恐嚇危害安全
      罪處斷。
    (二)就犯罪事實一、(二)部分，被告游鳳珠係犯刑法第305 條之
      恐嚇危害安全罪，另與被告周茂柏共犯同法第309 條第1
      項之公然侮辱罪。游鳳珠就其所犯之恐嚇危害安全罪部分
      ，與另二名真實姓名年籍不詳之成年男子間有犯意聯絡及
      行為分擔；被告游鳳珠及周茂柏二人間，就所犯之公然侮
      辱罪部分，亦有犯意聯絡及行為分擔，均應論以共同正犯
      。被告游鳳珠對吳素秋恐嚇後再公然侮辱吳素秋，其意顯
      在同時侮辱及恐嚇吳素秋，是被告游鳳珠就所犯之上開二
      罪間，屬一行為同時觸犯數罪名，為想像競合犯，依刑法
      第55條規定，從一重論以刑法第305 條恐嚇危害安全罪。
    (三)就犯罪事實一、(三)部分，被告二人係犯刑法第305 條之恐
      嚇罪。被告二人就所為之恐嚇犯行間，互有犯意聯絡及行
      為分擔，應論以共同正犯。被告二人均係以一接續之恐嚇
      行為同時對張慧貞及李東軒施加恐嚇，而分別侵害張慧貞
      及李東軒之自由法益，均應依刑法第55條之規定，從一重
      論以刑法第305 條恐嚇危害安全罪。
    (四)就犯罪事實一、(四)部分，被告游鳳珠係犯刑法第309 條第
      1 項之公然侮辱罪及同法第305 條之恐嚇危害安全罪。被
      告游鳳珠對吳素秋恐嚇後再公然侮辱吳素秋，其意顯在同
      時侮辱及恐嚇吳素秋，是被告游鳳珠就所犯之上開二罪間
      ，屬一行為同時觸犯數罪名，為想像競合犯，應依刑法第
      55條規定，從一重論以刑法第305 條恐嚇危害安全罪。
    (五)就犯罪事實一、(五)部分，被告二人係犯刑法第305 條之恐
      嚇罪。被告二人間與另名真實姓名年籍不詳之成年女子間
      就此恐嚇犯行，互有犯意聯絡及行為分擔，應論以共同正
      犯。被告二人均係以一接續之恐嚇行為同時對吳素秋、陳
      俊男、張慧貞及李文齡施加恐嚇，而分別侵害吳素秋、陳
      俊男、張慧貞及李文齡之自由法益，均應依刑法第55條之
      規定，從一重論以刑法第305 條恐嚇危害安全罪。
    (六)就犯罪事實一、(六)部分，被告游鳳珠係犯刑法第305 條之
      恐嚇危害安全罪。
    (七)被告游鳳珠就所犯之(一)共同恐嚇危害安全罪、(二)共同恐嚇
      危害安全罪、(三)共同恐嚇危害安全罪、(四)恐嚇危害安全罪
      、(五)共同恐嚇危害安全罪及(六)恐嚇危害安全罪之各次犯行
      間，及被告周茂柏就所犯之(一)共同恐嚇危害安全罪、(二)共
      同公然侮辱罪、(三)共同恐嚇危害安全罪、(五)共同恐嚇危害
      安全罪之各次犯行間，均係在不同時間、至不同地點、對
      不同人士所為，是均係分別起意之不同犯行，均應予分論
      併罰。
    (八)爰審酌被告二人僅因細故，未尋求平和合法方式解決，反
      竟先後對鄰居公然侮辱及恐嚇，藐視被害人個人名譽及生
      活安寧自由，自屬可議，且於警方及檢察官偵查之初猶飾
      詞否認犯行，至告訴人提出監視器錄影畫面證據確鑿之際
      ，方完全坦認犯行，惟考量被告二人徒逞一時口舌之快，
      於上開場所之開放程度及造成告訴人所受之畏懼程度，及
      其犯罪手段、生活狀況、智識程度且迄今未能與告訴人和
      解等一切情狀，就渠二人各自犯行分別量處如主文所示之
      刑，並分別諭知易科罰金之折算標準，復就被告游鳳珠所
      犯上開各罪之宣告刑、被告周茂伯所犯上開各罪之有期徒
      刑部分之宣告刑，定應執行之刑及宣告易科罰金之折算標
      準。
三、據上論斷，應依刑事訴訟法第273 條之1 第1 項、第299 條
    第1 項前段、第310 條之2 、第454 條，刑法第28條、第30
    5 條、第309 條第1 項、第55條、41條第1 項前段、第51條
    第5 款，刑法施行法第1 條之1 第1 項、第2 項前段，判決
    如主文。
中    華    民    國   100    年    8     月    31    日
                  刑事第十九庭  法  官  紀凱峰
上正本證明與原本無異。
如不服本判決應於收受送達後10日內向本院提出上訴書狀，並應
敘述具體理由；其未敘述上訴理由者，應於上訴期間屆滿後20日
內向本院補提理由書（均須按他造當事人之人數附繕本）「切勿
逕送上級法院」。告訴人或被害人如對於本判決不服者，應具備
理由請求檢察官上訴，其上訴期間之計算係以檢察官收受判決正
本之日期為準。
                                書記官  桑子樑
中    華    民    國   100    年    8     月    31    日